Fernando Mendoza

Desarrollador Backend | Microservicios | Java | Kotlin | Node.js

- Paraguay | Margan fermza9@gmail.com | +595 992790898
- linkedin.com/in/fernando-mendoza9 | github.com/ferMendo7a

Perfil

Desarrollador de software con más de 5 años de experiencia en el diseño e implementación de microservicios y APIs. Especializado en Java (10+) con Spring Boot y Kotlin, con experiencia en BFFs usando Node.js + Fastify. Conocimientos sólidos en arquitectura hexagonal, securización de APIs, mensajería con AWS SQS/SNS y test unitarios con Jest/JUnit. Apasionado por la calidad de código, las buenas prácticas y el trabajo en equipos ágiles. Actualmente enfocado en continuar mi desarrollo en arquitecturas de microservicios escalables, cloud, patrones de diseño y buenas prácticas de ingeniería de software.

Experiencia profesional

ITTI Digital · Desarrollador de Software SSR

Mayo 2022 - Actualidad

- Desarrollo de microservicios con Java 17+, Spring Boot y Kotlin, siguiendo arquitectura hexagonal.
- Implementación de BFFs con Node.js (TypeScript + Fastify) para integrar frontends con microservicios.
- Integración con API Gateway Kong API para exposición y securización de microservicios.
- Utilización de herramienta de documentación Open API para Java/Kotlin y Typescript.
- Integración de APIs con herramienta de monitoreo NewRelic para registrar datos relevantes y obtener métricas.
- Manejo de visualización de Logs con AWS Cloudwatch
- Uso de AWS Lambda, SQS, SNS y Docker para aplicaciones escalables.
- Despliegues en ambientes de desarrollo y producción a servidores Linux a través de herramienta Nullplatform, integrado con Github Actions para generar builds automatizados.
- Implementación de test unitarios con Jest (Typescript) y JUnit (Java/Kotlin)
- Integración con bases de datos Oracle, PostgreSQL y MongoDB

Datapar SA · Desarrollador de Software SSR

Octubre 2021 - Abril 2022

 Colaboración en el desarrollo y mantenimiento de una API REST de Facturación Electrónica con Java 10 y Spring Boot, integrada con SIFEN (sistema oficial de facturación electrónica en Paraguay) a través de una API SOAP.

- Implementación de validaciones, securización de endpoints con **JWT**, manejo de grandes volúmenes de datos y **concurrencia**.
- Uso de herramienta de CI/CD Jenkins, implementando y manteniendo pipelines para despliegues automatizados.
- Despliegues en servidores Linux y Windows
- Implementación de tests unitarios automatizados con JUnit
- Integración con bases de datos Oracle y PostgreSQL

Datapar SA · Desarrollador de Software JR

Enero 2019 - Septiembre 2021

- Desarrollo de un sistema de inventario web con JSF y base de datos Oracle.
- Participación en la creación de APIs REST en Java (1.8 y 10).
- Colaboración en el mantenimiento de aplicaciones internas utilizando Angular.
- Manipulación de paquetes y esquemas en base de datos Oracle
- Uso de repositorio Sourcetree para almacenar y gestionar versionamiento Git

Formación académica

Ingeniería de Sistemas con énfasis en Tecnologías de la Información y Comunicación Universidad Nacional del Este – 2015 a 2021

Habilidades técnicas

Lenguajes & Frameworks:

- Java (10+), Kotlin, Spring Boot, Node.js, TypeScript, Fastify
- · Maven, Gradle
- · Jest, JUnit, OpenAPI

Bases de datos:

• Oracle, PostgreSQL, MongoDB

Herramientas & Cloud:

- · Git, Github Actions, Docker, AWS Lambda, SQS, SNS
- CI/CD con Jenkins y Nullplatform
- · Jest, JUnit
- Atlassian Suite (Jira, Confluence, Bitbucket)

Conocimientos adicionales

Go, MySQL, NextJS, Express, React, Angular

Idiomas

• Español: Nativo

• Portugués: Avanzado

• Inglés: Intermedio